【裁判字號】    89,易,3705
【裁判日期】    900120
【裁判案由】    詐欺
【裁判全文】
臺灣臺中地方法院刑事判決                        八十九年度易字第三七五號
    公  訴  人  臺灣臺中地方法院檢察署檢察官
    被      告  乙○○
右列被告因詐欺等案件，經檢察官提起公訴（八十九年度偵字第一六０八六號），本
院判決如左：
    主  文
乙○○故買贓物，處有期徒刑伍月，如易科罰金，以佰元折算壹日。
偽造之新竹國際商業銀行信用卡壹張及其背面偽造之「鄭福振」署押壹枚，均沒收。
    事    實
一、乙○○（公訴人誤載為陳延吉）於民國八十九年九月二十七日晚間八時許，在臺
    中市○區○○路之「向日葵泡沫紅茶店」，因受姓名年籍不詳而綽號為「阿偉」
    之成年友人推銷，告知其所持有之新竹國際商業銀行（下稱新竹商銀）卡號四五
    六四─七二七０─００八一─二五六八號信用卡係偽造之信用卡，且其上已簽署
    「鄭福振」之署押，願以新臺幣（下同）二萬元出售等語，乙○○明知該信用卡
    為贓物，但仍以二萬元之代價向「阿偉」買受之（其所涉之偽造署押之犯行，業
    經公訴人不另為不起訴處分之諭知）。乙○○取得該偽造之信用卡後，即與該綽
    號「阿偉」之成年男子共同基於為自己不法所有之意圖，於同年月二十九日晚間
    八時許，二人約同至臺中市○○路○段一六一號中友百貨公司Ｂ棟二樓之夏利豪
    手錶專櫃，向該專櫃之銷售小姐丙○○（起訴書誤載為甲○○）選購型號分別為
    ＣＣＳＴＲＨ七九‧八三０號、ＣＣＳＴＲＨ九二０‧八三四號之男用鑽錶各一
    支，價格分別為八萬五千九百元及八萬九千九百元，經丙○○依特價品給予折扣
    後，總價格為十五萬八千元（起訴書誤載為一萬五千八百元），乙○○與「阿偉
    」即取出該偽造之新竹商銀信用卡，交予丙○○作為付款刷卡之用，丙○○並帶
    同「阿偉」、乙○○至該樓層之收銀檯，將該信用卡交予會計小姐甲○○，因該
    筆消費金額過高，甲○○乃以電話與匯豐銀行信用卡授權中心查詢持卡人之信用
    狀況，因而發現係偽造信用卡，甲○○即按警鈴通知該百貨公司之警衛，「阿偉
    」見甲○○與銀行確認，心知有異，未取回該偽造信用卡即示意乙○○離開，中
    友百貨公司警衛隨即到達，並經甲○○之告知下樓追趕，乃於該百貨公司之對面
    巷口即臺中市○○路○段一五八號前為警衛逮捕而詐欺未遂，並扣得上開偽造之
    新竹商銀信用卡一張。
二、案經臺中市警察局第二分局報請臺灣臺中地方法院檢察署檢察官偵查起訴。
    理  由
一、訊據被告乙○○矢口否認於右揭時地向與前開不詳姓名而綽號為「阿偉」之成年
    男子購買偽造信用卡之贓物，及與「阿偉」共同向中友百貨公司夏利豪手錶專櫃
    購買手錶二支，因發現為偽卡而詐欺未遂之行為，辯稱：當天下午是一位年約二
    十餘歲而真實姓名不詳之友人「阿偉」打電話給伊，邀伊一起出去，伊二人於晚
    間七時許在臺中市○○路「向日葵泡沫紅茶店」碰面，後來他說要請伊去吃東西
    ，二人就到中友百貨公司地下室去吃東西，吃完後「阿偉」就說要伊陪同去逛商
    店，約晚上八時許逛至該百貨公司Ｂ棟二樓之夏利豪手錶專櫃，「阿偉」進入店
    內向小姐問手錶價格，伊本來在店外等，「阿偉」就要伊也進去坐，他跟專櫃小
    姐講了約半小時，選了兩隻手錶，並拿出信用卡一張給專櫃小姐，專櫃小姐把信
    用卡拿到收銀台，「阿偉」亦跟去，伊則站在「夏利豪」手錶專櫃外面，過了一
    會兒「阿偉」就走過來至伊身邊，叫伊要跑了，伊就聽他的話跟著他跑，但伊不
    知道發生什麼事情，跑到中友百貨公司對面的巷子裡，被該公司之警衛人員逮捕
    ，而伊是在警察局才知道是偽造之信用卡云云，惟查：
（一）被告於警訊時供稱：八十九年九月二十七日晚上約八、九時許，在臺中市○○
      路向日葵泡沫紅茶店向「阿偉」購得上開偽造之新竹商銀信用卡，當時是阿偉
      主動過來跟伊聊天，並問伊是否想賺錢，並取出該偽造信用卡向伊解說，可用
      該偽卡購物刷卡，再將所購之物轉賣成現金賺取利潤，伊即當場以二萬元向他
      購買，伊購買時該偽卡即有「鄭福振」之署押，其後於同年月二十九日晚間八
      時許至中友百貨公司夏利豪專櫃購買男用鑽錶二支，經專櫃小姐折扣後，表示
      特價為十五萬八千元，並問伊要刷卡或付現金，伊即取出該偽造之新竹商銀信
      用卡，告訴小姐要以刷卡方式付費，後見收銀檯小姐在打電話查證及見警衛向
      伊走來，即心生害怕而逃離，逃離時並未取走伊收用該張信用卡等語。其於八
      十九年九月三十日偵查時亦供稱：該偽造之信用卡是九月二十七日以二萬元購
      買來的，信用卡上面即有「鄭福振」姓名，九月二十九日持卡至中友百貨公司
      購買鑽錶等語，其於警訊及該次偵訊所言互核一致，當可採信。被告雖辯稱：
      警訊時警察說「阿偉」已經跑掉了，要伊擔下來，且筆錄簽完名就可以離開，
      伊才在筆錄上簽名，但警訊筆錄並未照伊之陳述意思記載云云。惟證人即為被
      告製作警訊筆錄之丁○○○○於九十年一月九日本院審理時結證稱：「（八十
      九年九月二十九日晚上製作筆錄之過程？）乙○○的筆錄都是按照他的陳述記
      載的，而且當時有錄音，是以一問一答的方式錄的，筆錄內容沒有任意增減，
      並且有給乙○○看過之後他才簽名的。」等語，本院勘驗該警訊錄音帶，警訊
      筆錄確係依被告之陳述詳實記載，並無任意增刪之情形，顯見其上開供詞係出
      於自由意志下的陳述，被告辯稱警訊筆錄不實在云云，顯難採信。是故，被告
      於警訊及第一次偵訊時之供述，應與事實相符而足可採信。
（二）證人甲○○於八十九年十一月二十三日本院審理時結證稱：「八十九年九月二
      十九日晚上八時許，專櫃小姐帶兩名男子過來，把信用卡拿給我要刷卡，因為
      他們刷的金額高達十五萬八千元，而且他們的樣子很奇怪，被告乙○○當時穿
      白色的衣服，距離我約三、四公尺，站在那邊沒有講話，另一個男的，年約二
      十出頭歲，穿藍色襯衫，站在我收銀台前面，我就直接打電話給銀行確認，那
      個穿藍色襯衫的男子就很緊張的說『我的卡有問題嗎？』並說要換另一張卡，
      我就說沒有關係，一下子就好了，我還是跟銀行確認，銀行就跟我說這是外國
      銀行的卡號，是偽造的信用卡，我就按警鈴。在我打電話時，那個穿藍色襯衫
      的男子，有打行動電話，也有跟乙○○使眼色，邊講電話兩人就慢慢的一起要
      走開，也沒有拿信用卡。警衛上來之後我就告訴警衛，警衛就去追他們，後來
      我在警局作筆錄時就看到乙○○被抓。我認為他們兩人應該是共犯，不然不可
      能兩人沒有講任何話，不拿信用卡就要走了。」等語，證人甲○○之證詞，亦
      與被告於警訊及第一次偵訊時之陳述相符，亦足證被告確有故買贓物及詐欺取
      財未遂之行為。
（三）此外並有偽造之新竹商銀信用卡一張扣案足佐，又該信用卡所印錄之卡號四五
      六四─七二七０─００八一─二五六八號，非新竹商銀所發行之卡號，該信用
      卡為偽卡無誤等情，亦有新竹商銀消費金融部八十九年九月三十日傳真函附於
      偵查卷可稽（見該卷第十頁），該信用卡係「阿偉」犯偽造文書罪而侵害「鄭
      福振」財產法益所得之財物，是其性質核屬刑法第三百四十九條之「贓物」。
      又被告有向夏利豪手錶專櫃購買男性鑽錶型號分別為ＣＣＳＴＲＨ七九‧八三
      ０號、ＣＣＳＴＲＨ九二０‧八三四號之男用鑽錶各一支，價格分別為八萬五
      千九百元及八萬九千九百元，經折扣後之總價格為十五萬八千元之事實，亦有
      中友百貨公司銷貨憑單一份存卷可證。再按信用卡為發卡銀行依據申請人之財
      務能力及信用狀況而發給申請人之個人消費理財工具，僅有申請之持卡人本人
      始能使用，持卡人亦不得將信用卡轉借他人消費，第三人亦不得持他人之信用
      卡作為消費簽帳之用，否則將超出發卡銀行對持卡人信用預估之範圍，而信用
      卡在我國社會廣為一般民眾普遍使用，上開事項均為社會大眾所共同週知之事
      理，被告以二萬元購入該信用卡，並持該已有他人署名之信用卡消費刷卡，是
      其明知該信用卡為偽卡並持以詐欺財物之事實，亦堪可認定。
（四）本院依證人甲○○所提供之丙○○居所資料，多次傳喚其到庭，惟因其已離職
      而未能通知其到庭陳述，被告雖請求再傳訊證人丙○○，惟因無其實際住居所
      之資料以利傳喚，且依上開事證，已足以證明被告確有故買贓物及詐欺取財未
      遂之犯行，已屬明確，是本院認無再傳喚證人丙○○之必要，併予敘明。
    綜上所述，事證明確，被告辯詞要屬卸責之詞，洵不足採信，其上開故買贓物及
    詐欺取財未遂之犯行，足堪認定。
二、核被告明知上開偽造之新竹商銀信用卡為贓物而仍向「阿偉」之男子買受之行為
    ，係犯刑法第三百四十九條第二項之故買贓物罪；其持該偽造信用卡購物消費而
    詐欺取財未遂行為，係犯刑法第三百三十九條第三項、第一項之詐欺取財未遂罪
    。其詐欺取財未遂之行為，與上開不詳姓名之成年人「阿偉」，有犯意聯絡及行
    為分擔，為共同共犯。被告故買贓物、與詐欺取財未遂罪等二罪之間，有方法結
    果之牽連關係，依刑法第五十五條之規定，論以情節較重之故買贓物罪處斷。爰
    審酌被告故買贓物，並持偽造信用卡消費刷卡，足以影響被冒用人鄭福振之權益
    ，並妨害社會商業行為之正常運作，且犯後仍飾詞否認犯行，難認有悔意，惟念
    及其欲詐騙金額尚非鉅大，且該男用鑽錶二支亦未詐欺得手等一切情狀，依法量
    處如主文所示之刑，並依九十年一月十二日公布施行之刑法第四十一條第一項前
    段規定，諭知如易科罰金之折算標準，以資懲戒。扣案之偽造新竹商銀信用卡一
    張，係被告持以犯詐欺罪之物，應依刑法第三十八條第一項第二款宣告沒收。又
    該偽造信用卡背面之「鄭福振」署押一枚，應該偽造信用卡既已宣告沒收，其上
    之偽造署押亦一併隨之沒收，自無須再依刑法第二百十九條之規定宣告沒收，附
    此敘明。
據上論斷，應依刑事訴訟法第二百九十九條第一項前段，刑法第二條第一項前段、第
二十八條、第三百四十九條第二項、第三百三十九條第三項、第一項、第五十五條、
修正後第四十一條第一項前段、第三十八條第一項第二款，罰金罰鍰提高標準條例第
一條前段、第二項，判決如主文。
本案經檢察官王全中到庭執行職務
中      華      民      國      九十      年      一      月    二十    日
                                臺灣臺中地方法院刑事第四庭
                                        法  官  楊  真  明
右正本證明與原本無異。
如不服本判決，應於送達後十日內向本院提出上訴狀（須附繕本），上訴於臺灣高等
法院臺中分院。
                                        書記官
中      華      民      國      九十      年      一      月    二十    日
附錄本判決論罪科刑法條
刑法第三百四十九條第二項
搬運、寄藏、故買贓物或為牙保者，處五年以下有期徒刑、拘役或科或併科一千元以
下罰金。
刑法第三百三十九條第一項
意圖為自己或第三人不法之所有，以詐術使人將本人或第三人之物交付者，處五年以
下有期徒刑、拘役或科或併科一千元以下罰金。


司法院資訊處製作；財團法人民間司法改革基金會備份。
